【裁判字號】    99,訴,981
【裁判日期】    991231
【裁判案由】    毒品危害防制條例
【裁判全文】
臺灣基隆地方法院刑事判決               99年度訴字第981號
公  訴  人  臺灣基隆地方法院檢察署檢察官
被      告  藍建興
上列被告因違反毒品危害防制條例案件，經檢察官提起公訴（99
年度毒偵字第1935號），因被告所犯為死刑、無期徒刑、最輕本
刑為3 年以上有期徒刑或高等法院管轄第一審案件以外之罪，且
於準備程序進行中，被告先就被訴事實為有罪之陳述，經本院合
議庭裁定進行簡式審判程序，判決如下：
    主  文
藍建興施用第一級毒品，累犯，處有期徒刑柒月；扣案之第一級
毒品海洛因（驗餘淨重零點捌公克）沒收銷燬之，上開毒品之包
裝袋伍只及扣案之鐵盒壹只，均沒收之。
    事  實
一、藍建興前因違反槍砲彈藥刀械管制條例案件，經臺灣宜蘭地
    方法院以95年度宜簡字第289 號判決判處有期徒刑2 月確定
    ，於民國95年10月27日因易科罰金執行完畢。另因施用毒品
    案件，經觀察、勒戒後，因認無繼續施用毒品之傾向，於95
    年11月9 日執行完畢釋放，並經臺灣宜蘭地方法院檢察署檢
    察官以95年度毒偵緝字第67號不起訴處分；復因施用第一級
    毒品案件，經臺灣宜蘭地方法院以99年度訴緝字第22號、99
    年度訴字第202 號判決分別判處刑責，並定應執行有期徒刑
    1 年4 月、8 月確定（均尚未執行完畢）。
二、詎藍建興仍未戒除毒癮惡習，於99年10月20日晚間7 時許，
    在位於基隆市老大公廟附近，以將第一級毒品海洛因攙入香
    煙內點燃吸食之方式，施用第一級毒品。嗣其因另案通緝，
    於99年10月21日凌晨5 時10分許，在基隆市○○區○○街
    198 巷口為警緝獲，並扣得其持有之第一級毒品海洛因5 包
    （驗餘淨重合計0.8 公克）及其所有供持有第一級毒品犯罪
    所用之鐵盒1 只，另經警採集其尿液檢體送驗後，始悉上情
    。
三、案經基隆市警察局第一分局報請臺灣基隆地方法院檢察署檢
    察官偵查起訴。
    理  由
壹、程序事項
    被告藍建興所犯者非為死刑、無期徒刑、最輕本刑為3 年以
    上有期徒刑之罪或高等法院管轄第一審案件，其於準備程序
    進行中，先就被訴事實為有罪之陳述，經告知其簡式審判程
    序之旨，並聽取公訴人、被告之意見後，本院合議庭依刑事
    訴訟法第273 條之1 第1 項之規定，裁定由受命法官獨任以
    簡式審判程序進行本案之審理。
貳、實體事項
一、事實認定部分
    上開事實，業據被告於本院審理時坦承不諱，且被告為警採
    集之尿液檢體經送臺灣尖端先進生技醫藥股份有限公司檢驗
    ，確呈海洛因代謝物嗎啡、可待因之陽性檢驗結果，此有該
    公司99年11月3 日出具之濫用藥物檢驗報告及基隆市警察局
    第一分局偵辦毒品案件尿液檢體對照表附卷可稽，又扣案之
    白色粉末（淨重0.81公克，其中0.01公克經鑑定用罄，驗餘
    淨重0.8 公克）經鑑定後，含有第一級毒品海洛因之成分，
    此有法務部調查局濫用藥物實驗室99年11月30日調科壹字第
    09923026150 號鑑定書附卷可稽，另有鐵盒1 只扣案為佐，
    足認被告之自白與事實相符，本件事證明確，被告犯行應堪
    認定。
二、論罪科刑部分
（一）被告因施用毒品案件，經觀察、勒戒後，於95年11月9 日
      執行完畢釋放，此有臺灣高等法院被告前案紀錄表在卷供
      參，其經觀察、勒戒執行完畢釋放後，5 年內再行施用第
      一級毒品，核其所為，係犯毒品危害防制條例第10條第1
      項之施用第一級毒品罪。被告持有第一級毒品以供施用，
      持有之低度行為應為施用之高度行為所吸收，不另論罪。
（二）被告曾受如事實欄所載之徒刑執行完畢，此有臺灣高等法
      院被告前案紀錄表在卷供參，其受徒刑之執行完畢，再為
      本件施用毒品之犯行，係於5 年以內故意再犯有期徒刑以
      上之罪，為累犯，應依刑法第47條第1 項之規定加重其刑
      。
（三）爰審酌被告經觀察、勒戒及刑罰矯治後，竟未戒除毒癮之
      惡習，而再三施用毒品，顯認缺乏戒斷決心，然其所為僅
      屬戕害自身之行為，未侵犯其他法益，且於本院審理時坦
      認犯行，犯後態度尚屬良好等一切情狀，量處如主文所示
      之刑。
（四）末按查獲之第一、二級毒品及專供製造或施用第一、二級
      毒品之器具，不問屬於犯人與否，均沒收銷燬之，毒品危
      害防制條例第18條第1 項前段定有明文；本件扣案之白色
      粉末（驗餘淨重0.8 公克），含有第一級毒品海洛因之成
      分，業如前述，是應依首開規定宣告沒收銷燬之。上開毒
      品之包裝袋5 只及扣案之鐵盒1 只，均為被告所有供持有
      第一級毒品犯罪所用之物，已據被告供承在卷，故應依刑
      法第38條第1 項第2 款之規定宣告沒收。至於扣案之注射
      針筒2 支，雖為被告所有之物，業經被告陳述明確，然被
      告辯稱該等注射針筒係其之前施用毒品所用之物，與本件
      犯行無關等情，且被告係以將海洛因攙入香煙內點燃吸食
      之方式，為本件施用毒品之犯行，已如前述，復無其他證
      據足以證明扣案之注射針筒係供本件施用毒品犯行所用之
      物，自無從宣告沒收，故檢察官主張應依刑法第38條第1
      項第2 款之規定，就扣案之注射針筒宣告沒收，即非有據
      ，附此敘明。
據上論斷，應依刑事訴訟法第273 條之1 第1 項、第299 條第1
項前段，毒品危害防制條例第10條第1 項、第23條第2 項、第18
條第1 項前段，刑法第11條前段、第47條第1 項、第38條第1 項
第2 款，判決如主文。
本案經檢察官周懷廉到庭執行職務。
中    華    民    國    99    年    12    月    31    日
                  刑事第三庭法    官  邰婉玲
以上正本證明與原本無異。
如不服本判決應於收受送達後10日內向本院提出上訴書狀，並應
敘述具體理由；其未敘述上訴理由者，應於上訴期間屆滿後20日
內向本院補提理由書（均須按他造當事人之人數附繕本）「切勿
逕送上級法院」。
中    華    民    國    99    年    12    月    31    日
                            書 記 官  王惠萍
附錄論罪法條：
毒品危害防制條例第10條第1 項
施用第一級毒品者，處 6 月以上 5 年以下有期徒刑。

司法院資訊處製作；財團法人民間司法改革基金會備份。
